【裁判字號】    99,易,1328
【裁判日期】    991231
【裁判案由】    毒品危害防制條例
【裁判全文】
臺灣板橋地方法院刑事判決              99年度易字第1328號
公  訴  人  臺灣板橋地方法院檢察署檢察官
被      告  蕭世心
上列被告因違反毒品危害防制條例案件，經檢察官提起公訴（99
年度毒偵字第2393號），因被告於本院準備程序中就被訴事實為
有罪之陳述，本院告知被告簡式審判程序之旨，並聽取當事人之
意見後，由本院裁定改依簡式審判程序進行，判決如下：
    主  文
蕭世心施用第二級毒品，累犯，處有期徒刑捌月。
    事  實
一、蕭世心前於民國88年間因施用毒品案件，經本院以88年度毒
    聲字第5666號裁定送觀察、勒戒後，因認有繼續施用毒品傾
    向，經本院以88年度毒聲字第6159號裁定令入戒治處所施以
    強制戒治，復經本院以89年度毒聲字第1802號裁定停止戒治
    ，所餘戒治期間付保護管束，於保護管束期間因違反保護管
    束應遵守事項情節重大，而經本院以89年度毒聲字第5092號
    撤銷停止戒治處分，於90年5 月31日強制戒治期滿釋放出所
    ，並經臺灣板橋地方法院檢察署檢察官以90年度戒毒偵字第
    406 號為不起訴處分確定；(一)又因施用毒品案件，經本院以
    94年度簡字第2240號判決判處有期徒刑4 月確定，於95年4
    月5 日縮短刑期執行完畢；(二)因詐欺案件，經本院以94年度
    簡字第5749號判決判處有期徒刑6 月確定；(三)復因施用毒品
    案件，經本院以95年度簡字第2129號判決判處有期徒刑6 月
    確定。(四)又因施用毒品案件，經本院以96年度簡字第97號判
    決判處有期徒刑6 月確定。嗣經本院以96年度聲減字第533
    號裁定，就上開(二)(三)案件，各減刑為有期徒刑3 月，並定應
    執行有期徒刑5 月確定；另就上開(四)案件，減刑為有期徒刑
    3 月，並與上開(二)(三)案件接續執行，嗣於96年10月11日因縮
    短刑期執行完畢。詎仍不知悔改，明知甲基安非他命屬毒品
    危害防制條例第2 條第2 項第2 款之第二級毒品，不得持有
    及施用，竟仍基於施用第二級毒品甲基安非他命之犯意，於
    99年1 月20日上午11時54分為警採尿前回溯96小時內之某時
    許（不含為警查獲至採尿期間），在新北市○○區○○街19
    9 號住處，以將甲基安非他命置於玻璃吸食器內燒烤吸取其
    煙霧之方式，施用甲基安非他命1 次。嗣於同日上午10時50
    分許，在新北市三重區○○○路與電信街口，因毒品案件通
    緝，為警緝獲，經其同意採集尿液送驗，檢驗結果呈甲基安
    非他命陽性反應，始知上情。
二、案經新北市政府警察局三重分局報告臺灣板橋地方法院檢察
    署檢察官偵查起訴。
    理  由
一、查本案被告蕭世心所犯並非死刑、無期徒刑、最輕本刑為3
    年以上有徒刑之罪或高等法院管轄第一審案件，而其於準備
    程序進行中，被告先就被訴事實為有罪之陳述，經法官告知
    簡式審判程序之旨，並聽取公訴人及被告之意見後，本院認
    適宜改依簡式審判程序進行，爰依刑事訴訟法第273 條之1
    第1 項、第284 條之1 之規定，由本院裁定進行簡式審判程
    序，合先敘明。
二、上揭事實，業據被告於本院審理時坦承不諱，且其於99年1
    月20日所採驗之尿液，經送往臺灣檢驗科技股份有限公司以
    GC/MS方法（氣相層析/質譜儀法）檢驗，結果確呈第二級毒
    品甲基安非他命之陽性反應，此有卷附該公司99年2 月5 日
    報告編號UL/2010/10790 號濫用藥物檢驗報告、臺北縣政府
    警察局三重分局查獲毒品案件被移送者姓名、代碼對照表各
    1 紙在卷可稽（見99年度毒偵字第2393號卷第7 、8 頁），
    足認被告自白與事實相符，洵堪採為論罪科刑之依據。
三、又毒品危害防制條例於92年7 月9 日修正公佈，自93年1 月
    9 日施行，其中第20條、第23條將施用毒品之刑事處遇程式
    ，區分為「初犯」及「5 年內再犯」、「5 年後再犯」。依
    其立法理由之說明：「初犯」，經觀察、勒戒或強制戒治後
    ，應為不起訴處分或不付審理之裁定；經觀察、勒戒或強制
    戒治執行完畢釋放後，「5 年內再犯」者，因其再犯率甚高
    ，原實施之觀察、勒戒及強制戒治既已無法收其實效，爰依
    法追訴或裁定交付審理。至於經觀察、勒戒或強制戒治執行
    完畢釋放後，「5 年後再犯」者，前所實施之觀察、勒戒或
    強制戒治已足以遮斷其施用毒品之毒癮，為期自新及協助其
    斷除毒癮，仍適用「初犯」規定，先經觀察、勒戒或強制戒
    治之程式。從而，依修正後之規定，僅限於「初犯」及「5
    年後再犯」二種情形，始應先經觀察、勒戒或強制戒治程式
    。倘被告於5 年內已再犯，經依法追訴處罰，縱其第三次（
    或第三次以上）再度施用毒品之時間，在初犯經觀察、勒戒
    或強制戒治執行完畢釋放5 年以後，已不合於「5 年後再犯
    」之規定，且因已於「5 年內再犯」，顯見其再犯率甚高，
    原實施觀察、勒戒或強制戒治，已無法收其實效，即應依該
    條例第10條處罰（最高法院97年度第5 次刑庭會議決議意旨
    參照）。被告既有如犯罪事實欄所示觀察、勒戒、強制戒治
    及論罪科刑之前科，此有臺灣高等法院被告前案紀錄表1 份
    附卷可參，是被告本次再犯施用毒品犯行，依上揭說明，顯
    非5 年後再犯，即無再行觀察、勒戒或強制戒治之必要，揆
    諸前揭說明，仍應依法論科。
四、查甲基安非他命屬毒品危害防制條例第2 條第2 項第2 款所
    規定之第二級毒品，核被告所為，係犯毒品危害防制條例第
    10條第2 項施用第二級毒品罪。被告持有第二級毒品，復進
    而施用，其持有毒品之低度行為，應為施用第二級毒品之高
    度行為所吸收，不另論罪。又被告有事實欄所列前揭犯罪前
    科紀錄，有臺灣高等法院被告前案紀錄表可稽，其受有期徒
    刑之執行完畢，5 年以內故意再犯本件有期徒刑以上之罪，
    應依刑法第47條第1 項之規定，論以累犯，並加重其刑。爰
    審酌被告前已因施用毒品案件經觀察、勒戒及強制戒治，並
    多次經判刑確定入監執行，業如上述，本應徹底戒除毒癮，
    不料其竟仍繼續施用毒品，顯見其並無戒除毒害之決心，本
    不宜寬貸，惟念其施用毒品僅屬自殘行為，對於他人之法益
    尚無直接之侵害，及其犯後坦承犯行，態度尚稱良好等一切
    情狀，量處如主文所示之刑，以資懲儆。
據上論斷，應依刑事訴訟法第273 條之1 第1 項、第299 條第1
項前段，毒品危害防制條例第10條第2 項，刑法第11條前段、第
47條第1 項，判決如主文。
本案經檢察官張慶林到庭執行職務。
中    華    民    國    99    年    12    月    31    日
                  刑事第十一庭  法  官  錢衍蓁
上列正本證明與原本無異。
如不服本判決，應於判決送達後10日內敘明上訴理由，向本院提
出上訴狀 (應附繕本) ，上訴於臺灣高等法院。其未敘述上訴理
由者，應於上訴期間屆滿後20日內向本院補提理由書「切勿逕送
上級法院」。
                                書記官  劉靜慧
中    華    民    國   100    年    1     月    4     日
附錄本案論罪科刑法條全文：
毒品危害防制條例第10條
施用第一級毒品者，處6月以上5年以下有期徒刑。
施用第二級毒品者，處3年以下有期徒刑。

司法院資訊處製作；財團法人民間司法改革基金會備份。
